【裁判字號】    98,司,246
【裁判日期】    990910
【裁判案由】    選派檢查人
【裁判全文】
臺灣板橋地方法院民事裁定               98年度司字第246號
受  罰  人  群英企業股份有限公司
法定代理人  甲○○
以上受罰人因選派檢查人事件，本院裁定如下：
    主  文
群英企業股份有限公司處罰鍰新臺幣壹拾萬元。
    理  由
一、按繼續一年以上，持有已發行股份總數百分之三以上之股東
    ，得聲請法院選派檢查人，檢查公司業務帳目及財產情形；
    對於檢查人之檢查有妨礙、拒絕或規避行為者，處新臺幣二
    萬元以上十萬元以下罰鍰，公司法第245 條第1 項、第3 項
    分別定有明文。
二、經查，乙○○係繼續1 年以上持有受罰人群英企業股份有限
    公司已發行股份總數百分之3 股份之股東，前聲請本院選派
    查人，經本院於民國98年7 月14日以98年度司字第246 號裁
    定選任劉哲瑋會計師為檢查人，嗣經本院於98年9 月17日以
    98年抗字第200 號裁定駁回受罰人之抗告後，再經臺灣高等
    法院於98年10月29日以98年度非抗字第115 號裁定駁回受罰
    人之再抗告而確定，是本院選任之檢查人劉哲瑋會計師，得
    依公司法第245 條第1 項規定，檢查受罰人公司之業務帳目
    及財產情形甚明。惟其後，受罰人仍向檢查人劉哲瑋會計師
    表示：其尚有再審程序及與乙○○有其他法律案件未結，而
    暫不提示相關帳冊、憑證以供檢查云云，拒絕檢查人之檢查
    ，本院乃依乙○○之聲請，並審酌受罰人自本件選任檢查人
    確定已長達5 個月仍為拒絕檢查行為之情節，而於99年4 月
    19日以99年度聲字第82號裁定處以受罰人新臺幣50,000元罰
    鍰，此有上開本院裁定在卷可稽。然嗣後，受罰人仍爭執檢
    查之範圍，本院即再依乙○○之聲請，於99年8 月17日函復
    乙○○，並副知受罰人、劉哲瑋會計師，函內除重申本件已
    裁定選任劉哲瑋會計師為受罰人之檢查人確定外，並表明凡
    屬公司法第245 條第1 項規定檢查範圍內之資料，均得由檢
    查人本其專業認定之，倘對於檢查人之檢查有妨礙、拒絕或
    規避行為者，依同條第3 項規定，得檢具相關事證，聲請裁
    處罰鍰等語，詎上開函件送達後，經劉哲瑋會計師與受罰人
    聯繫，並於99年9 月1 日親赴受罰人公司所在地，洽詢檢查
    工作，惟受罰人仍稱與乙○○間尚有其他案件未結，暫不提
    示相關帳冊、憑證，致劉哲瑋會計師仍無法執行檢查工作，
    此亦有乙○○之民事聲請狀、本院99年8 月17日板院輔民良
    98 年 度司字第246 號函及亞東聯合會計師事務所劉哲瑋會
    計師函等件在卷可憑，可見受罰人有再度拒絕檢查之行為，
    至為灼然。爰審酌受罰人自本件選任檢查人確定迄今已長達
    1 年2 個月仍執其與乙○○間有其他案件未結之陳詞，一再
    拒絕檢查人之檢查行為，違規情節重大等情節，再處以新臺
    幣100,000 元罰鍰。
三、依公司法第245 條第3 項規定，裁定如主文。
中    華    民    國    99    年    9     月    10    日
                  民事第一庭  法  官  高文淵
以上正本證明與原本無異。
如不服本裁定應於送達後10日內向本院提出抗告狀，並繳納抗告
費新臺幣1,000 元。
中    華    民    國    99    年    9     月    10    日
                              書記官  黃瀅螢

司法院資訊處製作；財團法人民間司法改革基金會備份。
